【裁判字號】    97,訴,1433
【裁判日期】    971127
【裁判案由】    違反毒品危害防制條例
【裁判全文】
臺灣屏東地方法院刑事判決              97年度訴字第1433號
公  訴  人  臺灣屏東地方法院檢察署檢察官
被      告  甲○○
上列被告因違反毒品危害防制條例案件，經檢察官提起公訴（97
年度毒偵字第1795號），被告於準備程序期日就被訴事實為有罪
之陳述，本院合議庭裁定由受命法官獨任進行簡式審判程序，判
決如下：
    主  文
甲○○施用第二級毒品，處有期徒刑月；又施用第一級毒品，
處有期徒刑柒月。應執行有期徒刑玖月。緩刑年。
    事  實
一、甲○○前因施用毒品案件，經本院以94年度毒聲字第163 號
    裁定送勒戒處所施以觀察、勒戒，因認無繼續施用毒品傾向
    ，而於民國94年5 月17日釋放出所，並經臺灣屏東地方法院
    檢察署檢察官以94年度毒偵字第563 號為不起訴處分確定。
二、甲○○猶未能戒除毒癮，於前揭觀察、勒戒執行完畢釋放後
    5 年內，復基於施用第二級甲基安非他命之犯意，於97年6
    月24日晚間8 時許，在屏東縣潮州鎮○○路720 號之「都城
    汽車旅館」處，以將甲基安非他命置入玻璃球內點火燒烤後
    吸食其煙霧之方式，施用第二級毒品甲基安非他命1 次。另
    基於施用第一級毒品海洛因之犯意，於同年月25日凌晨12時
    許，在上開地點，以將海洛因摻入香菸後點燃吸食之方式，
    施用第一級毒品海洛因1 次。嗣於同年月26日晚間10時20分
    許，經警於上開地點查獲，並於同年月27日凌晨2 時40分得
    其同意採尿送驗，而知上情。
三、案經屏東縣政府警察局潮州分局報請臺灣屏東地方法院檢察
    署檢察官偵查起訴。
    理  由
一、按除被告所犯為死刑、無期徒刑、最輕本刑為3 年以上有期
    徒刑之罪或高等法院管轄第一審案件者外，於法院行準備程
    序進行中，被告先就被訴事實為有罪之陳述時，審判長得告
    知被告簡式審判程序之旨，並聽取當事人、代理人、辯護人
    及輔佐人之意見後，裁定進行簡式審判程序，刑事訴訟法第
    273 條之1 第1 項定有明文，本件被告所為係犯死刑、無期
    徒刑、最輕本刑為3 年以上有期徒刑以外之罪，其於準備程
    序中就被訴事實為有罪之陳述，經法官告知簡式審判程序之
    旨，並聽取公訴人、被告之意見後，本院合議庭乃裁定由受
    命法官獨任進行簡式審判程序，合先敘明。又簡式審判程序
    之證據調查，不受刑事訴訟法第159 條第1 項、第161 條之
    2 、第161 條之3 、第163 條之1 及第164 條至第170 條規
    定之限制，刑事訴訟法第273 條之2 亦定有明文，故本件審
    理依該規定，亦排除嚴格證據調查，併予敘明。
二、上揭事實，業據被告甲○○於本院審理時坦承不諱（見本院
    卷第15頁反面，第20頁反面至第22頁正面）；又被告經採尿
    送驗結果，確呈嗎啡及甲基安非他命陽性反應，此有臺灣檢
    驗科技股份有限公司於96年7 月14日出具之檢驗報告1 紙（
    見警卷第16頁）、勘察採證同意書1 紙（見警卷第13頁）、
    採尿同意書1 紙（見警卷第14頁）、屏東縣警察局潮州分局
    毒品案件受檢人尿液採證編號姓名對照表1 紙（見警卷第15
    頁）附卷可稽。是被告上開自白核與事實相符，堪以採信。
    再被告先前如事實欄第一部分所載，曾因施用毒品案件，經
    本院以94年度毒聲字第163 號裁定送勒戒處所施以觀察、勒
    戒，嗣因認無繼續施用毒品傾向，而於民國94年5 月17日釋
    放出所乙情，有臺灣高等法院被告前案紀錄表1 份在卷足憑
    。故本件事證已臻明確，被告於觀察、勒戒執行完畢釋放後
    5 年內，再犯本件施用第二級毒品甲基安非他命及第一級毒
    品海洛因之犯行洵堪認定，自應依法論科。
三、查海洛因及甲基安非他命分係屬毒品危害防制條例第2 條第
    2 項第1 款及第2 款所規定之第一級及第二級毒品。故核被
    告先後所為，係犯毒品危害防制條例第10條第2 項、第1 項
    之施用第二級毒品罪及施用第一級毒品罪，其施用前持有第
    二級毒品甲基安非他命與第一級毒品海洛因之低度行為，已
    為其進而施用之高度行為所吸收，均不另論罪。又被告先後
    兩次施用毒品犯行間，其犯意個別、行為互殊，應予分論併
    罰。爰審酌被告前曾因施用毒品，經送觀察、勒戒後，仍再
    犯本件之罪，足見其戒癮之意志力實屬不堅，惟念及其施用
    毒品之犯行，在本質上乃屬戕害自身身心健康之行為，雖於
    偵查中一度否認犯行，然於本院審理時終知悔悟，坦承所為
    ，犯罪後之態度尚稱良好等一切情狀，分別量處如主文所示
    之刑，並合併定其應執行之刑，以資懲儆。另被告未曾受有
    期徒刑以上刑之宣告，素行尚佳，有上開前案紀錄表存卷可
    佐，因一時失慮至罹刑章，且其幼兒甫於97年8 月7 日出生
    ，有出生證明書1 紙（見偵卷第5 頁）在卷可參，稚子年幼
    ，成長過程尚須被告盡其為人母之責而加以陪伴、照顧。就
    此，本院認被告經此偵審、科刑教訓後，當知所警惕，而無
    再犯之虞，故綜合各情，認所宣告之刑以暫不執行為適當，
    爰宣告緩刑3 年，以啟自新。
據上論斷，應依刑事訴訟法第273 條之1 第1 項、第299 條第1
項前段，毒品危害防制條例第10條第1 項、第2 項，刑法第11條
前段、第51條第5 款、第74條第1 項第1 款，判決如主文。
本案經檢察官李侑姿到庭執行職務
中    華    民    國    97    年    11    月    27    日
                  刑事第五庭    法  官  程士傑
以上正本證明與原本無異。
如不服本判決應於收受判決後10日內向本院提出上訴書狀，並應
敘述具體理由；其未敘述上訴理由者，應於上訴期間屆滿後20日
內向本院補提理由書（均須按他造當事人之人數附繕本）「切勿
逕送上級法院」。
中    華    民    國    97    年    11    月    28    日
                                書記官  孫秀桃
附錄論罪科刑法條：
毒品危害防制條例第10條
施用第一級毒品者，處 6 月以上 5 年以下有期徒刑。
施用第二級毒品者，處 3 年以下有期徒刑。


司法院資訊處製作；財團法人民間司法改革基金會備份。
